【裁判字號】    91,簡上,266
【裁判日期】    920417
【裁判案由】    家暴傷害
【裁判全文】
臺灣臺北地方法院刑事判決                        九十一年度簡上字第二六六號
    上  訴  人  甲○○
右上訴人即被告因家庭暴力傷害案件，不服本院九十一年度簡字第二七五九號，中華
民國九十一年九月三日第一審簡易判決（聲請簡易判決處刑案號：臺灣台北地方法院
檢察署九十一年度調偵字第二九一號）提起上訴，本院合議庭管轄之第二審判決如左
：
    主  文
上訴駁回。
    事  實
一、甲○○與乙○○於民國八十六年間結婚為配偶關係，惟因意見不合於八十九年十
    月二十一日離婚，二人屬家庭暴力防治法第三條第一款之家庭成員關係。渠二人
    於八十九年十月二十七日凌晨一時許（檢察官誤載為十月二十六日晚間十一時三
    十分許），在臺北市○○區○○路二段二０三巷七十四號三樓，因甲○○要求乙
    ○○立刻搬離上址住處而發生口角爭執，甲○○乃基於普通傷害之故意毆打、拉
    扯乙○○，致乙○○受有左額頭血腫（檢察官誤載為右額頭）、左臉頰、右手三
    處挫傷及右臂、右膝多處瘀傷等傷害；乙○○亦反擊毆打甲○○，使其受有上腹
    挫傷、兩側上肢處抓傷等傷害（乙○○涉嫌傷害部分，業經本院於九十年八月三
    十一日以九十年簡上字第一九六號案件判決拘役二十日，緩刑二年確定）。
二、案經乙○○訴由臺灣臺北地方法院檢察署聲請簡易判決處刑。
    理  由
一、訊據上訴人即被告甲○○對於與告訴人乙○○原係配偶關係，並於八十九年十月
    二十一日離婚，及於上開時、地因搬遷問題與告訴人發生爭執等事實均不否認，
    惟矢口否認有何傷害告訴人乙○○之犯行，辯稱：其未傷害告訴人云云。經查，
    右揭傷害事實，業據被告於本院九十年簡上字第一九六號傷害案件（被告為告訴
    人之案件）九十年五月二十五日調查時證稱：「一開始的時候她用腳踹我的胸部
    ，之後我們就拉扯」、「兩人拉扯難免受傷」等語，核與告訴人於本案偵查中指
    述相符合，且告訴人於本院九十年簡上字第一九六號傷害案件（告訴人為被告T?
    案件）九十年五月二十五日調查時亦陳稱：「當時證人甲○○要我搬走」、「我
    們是在房間旁邊的走道，他先用手按我的脖子，並用拳頭打我，最後用腳（將我
    ）踹在地上」等語，有本院調閱之該案卷宗筆錄可稽，復有偵查卷附告訴人同日
    前往臺北市萬芳醫院驗傷，經診斷認定受有左額頭血腫、左臉頰、右手三處挫傷
    及右臂、右膝多處瘀傷等傷害，有臺北市立萬芳醫院出具之驗傷診斷書一紙在卷
    可稽（見偵查卷第九頁），告訴人指述被告毆打之方式與其所受之傷害位置亦相
    互吻合，自堪信告訴人所受之傷害係因與被告毆打、拉扯所致。被告所辯未毆打
    告訴人乙節，即無可採。本件事證明確，被告傷害犯行洵堪認定，應予依法論科
    。
二、核被告甲○○所為，係犯刑法第二百七十七條第一項之傷害罪。被告雖未自白犯
    罪，然本院原審認依現存之證據，已足認定被告犯罪，乃依檢察官之聲請，不經
    通常程序，適用刑事訴訟法第四百四十九條第一項前段、第三項、第四百五十四
    條第二項、刑法第二條第一項前段、第二百七十七條第一項、第四十一條第一項
    前段、第七十四條第一款，家庭暴力防治法第三十條第一項、罰金罰鍰提高標準
    條例第一條前段，第二條規定，逕以簡易判決處刑，判處被告處拘役二十日，如
    易科罰金，以三佰元折算一日，又以被告未曾受有期徒刑以上刑之宣告，有臺灣
    高等法院檢察署刑案紀錄簡覆表在卷可證，其因一時失慮，致罹刑章，是其經此
    罪刑宣告之教訓後，應足知警惕，信無再犯之虞，而認所宣告之刑以暫不執行為
    當，爰併宣告緩刑二年，並依家庭暴力防治法第三十條第一項規定於緩刑期間內
    宣告付保護管束，其認事用法均無違誤，量刑亦屬妥適，被告仍執前詞，指摘原
    判決不當，非有理由，應予駁回。
據上論斷，應依刑事訴訟法第四百五十五條之一第一項、第三項、第三百六十八條，
判決如主文。
本案經檢察官馮成到庭執行職務
中    華    民    國      九十二      年      四     月      十七   日
                                      臺灣臺北地方法院刑事第九庭
                                          審判長法  官  盧  彥  如
                                                法  官  張  江  澤
                                                法  官  王  綽  光
右正本證明與原本無異。
本件不得上訴。
                                                書記官  潘  惠  梅
中    華    民    國      九十二      年      四     月     二十一     日
附錄本案論罪科刑法條全文：
刑法第二百七十七條。
 (普通傷害罪)
傷害人之身體或健康者，處三年以下有期徒刑、拘役或一千元以下罰金。
犯前項之罪因而致人於死者，處無期徒刑或七年以上有期徒刑；致重傷者
，處三年以上十年以下有期徒刑。


司法院資訊處製作；財團法人民間司法改革基金會備份。
